臺灣高雄地方法院刑事判決　　　　　110年度審交易字第972號
公　訴　人　臺灣高雄地方檢察署檢察官
被　　　告　蔡美貞





上列被告因公共危險案件，經檢察官提起公訴（110 年度偵字第
00000 號），被告於準備程序中，就被訴事實為有罪之陳述，本
院告知其簡式審判程序之旨，聽取當事人意見後，改依簡式審判
程序審理，茲判決如下：
    主  文
蔡美貞犯不能安全駕駛動力交通工具罪，累犯，處有期徒刑拾壹
月。
    事  實
一、蔡美貞於民國110 年10月12日19時許，在高雄市○○區○○
    ○路00號10樓之8 居所飲用酒類後，吐氣所含酒精濃度達每
    公升0.25毫克以上之程度，竟仍基於酒後駕駛動力交通工具
    之犯意，於同（12）日21時許，騎乘車牌號碼000-000 號普
    通重型機車上路，嗣於同日21時42分許（起訴書記載為21時
    49分許，應予更正），行經高雄市○○區○○○路000 號前
    ，因不勝酒力，操控力不佳而自摔，經警到場處理，發現其
    渾身酒氣，旋於同日22時33分許對其實施吐氣酒精濃度測試
    ，測得吐氣所含酒精濃度為每公升0.61毫克，而查悉上情。
二、案經高雄市政府警察局新興分局報告臺灣高雄地方檢察署檢
    察官偵查起訴。
    理  由
壹、程序事項：
    本件被告蔡美貞所犯係死刑、無期徒刑、最輕本刑為3 年以
    上有期徒刑以外之罪，其於準備程序中就被訴事實為有罪之
    陳述，經法官告知簡式審判程序之旨，並聽取公訴人及被告
    之意見後，本院依刑事訴訟法第273 條之1 第1 項之規定，
    裁定進行簡式審判程序。又本件係依前條規定行簡式審判程
    序，其證據調查依同法第273 條之2 所定原不受審判外陳述
    排除之限制；且檢察官及被告均對於卷內各項證據亦不爭執
    證據能力，復無事證顯示有何違法取得或類此瑕疵之情，故
    卷內所列各項證據，自均有證據能力，合先敘明。
貳、實體事項：
    上揭犯罪事實，業據被告於警詢、偵訊及本院審理時均坦承
    不諱（見速偵卷第17、67頁、本院卷第27、35、39頁），並
    有檢測駕駛人之酒精濃度檢定表記載吐氣所含酒精濃度達每
    公升0.61毫克（見速偵卷第45頁）、財團法人台灣商品檢測
    驗證中心呼氣酒精測試器檢定合格證書影本（見速偵卷第49
    頁）、高雄市政府警察局舉發違反道路交通管理事件通知單
    、車輛詳細資料報表、公路監理電子閘門查詢資料、道路交
    通事故現場圖、道路交通事故調查報告表㈠、談話紀錄表、
    監視錄影翻拍照片等件在卷可稽（見速偵卷第35、37、47、
    51至57頁），足認被告上開任意性自白核與客觀事實相符，
    堪以採信。是本件事證明確，被告犯行堪以認定，應依法論
    科。
參、論罪科刑：
一、核被告所為，係犯刑法第185 條之3 第1 項第1 款之不能安
    全駕駛動力交通工具罪。
二、累犯：
    被告前因不能安全駕駛、過失傷害案件，分別經本院以106
    年度審交易字第1206號判決判處有期徒刑7 月確定、以108
    年度交簡字第699 號判決判處有期徒刑3 月確定，上開各罪
    並經本院以108 年度聲字第1802號裁定應執行有期徒刑9 月
    確定（下稱甲案）；又因不能安全駕駛案件，經臺灣橋頭地
    方法院以107 年度審交易字第580 號判決判處有期徒刑8 月
    確定（下稱乙案），上開甲、乙案接續執行，於109 年1 月
    14日執行完畢等情，有臺灣高等法院被告前案紀錄表在卷可
    憑，被告於前開執行完畢後5 年內故意再犯本件有期徒刑以
    上之罪，為累犯。茲審酌被告本案所違犯之罪名，其保護法
    益與前罪相同，而被告於執行完畢後，理應產生警惕作用，
    不再觸犯有期徒刑以上之罪，然而卻於執行完畢5 年內故意
    再犯本案，足見其對於刑罰之反應力薄弱，而具特別惡性及
    反覆犯罪之情，就被告所犯本罪，應予加重其刑。
三、量刑：
    爰審酌被告前已有多次酒醉駕車經判處有期徒刑之刑案紀錄
    ，此有臺灣高等法院被告前案紀錄表在卷可憑（累犯部份無
    重複評價），再犯本件同質性之公共危險犯行，顯見其守法
    觀念薄弱，前開刑之執行未能使被告心生悔悟，足見若無給
    予較重之刑罰，則無法使被告心生警惕，且被告本次飲用酒
    品後，吐氣所含酒精濃度達每公升0.61毫克情形下，已逾法
    定標準甚多，仍執意騎車上路，對於道路交通安全所生危害
    非輕，被告於本院審理中雖有提出診斷證明書證明其患有雙
    極性情感異常，並供稱此乃其飲酒之動機，然本院已於審理
    中明確告知被告，法律並無禁止被告飲酒，而係禁止被告飲
    酒後有駕駛動力交通工具之行為，尚難以自身有生活上不遂
    或患有精神疾病，即可作為酒後駕車之合理藉口，附此敘明
    ；惟念其犯後坦承犯行，態度尚可，所幸未造成其他用路人
    受有身體及財產上之損害，兼衡其自陳之智識程度及家庭生
    活經濟狀況及檢察官之具體求刑等一切情狀（涉及個人隱私
    ，不予揭露，詳見本院卷第39頁），量處如主文所示之刑，
    以資懲儆。
據上論斷，應依刑事訴訟法第273 條之1 第1 項、第299 條第1
項前段，判決如主文。
本案經檢察官黃昭翰提起公訴，檢察官呂乾坤到庭執行職務。
中    華    民    國   111    年    1     月    18    日
                  刑事第五庭    法  官  施君蓉
以上正本證明與原本無異。
如不服本判決應於收受送達後20日內向本院提出上訴書狀，並應
敘述具體理由；如未敘述上訴理由者，應於上訴期間屆滿後20日
內向本院補提理由書（均須按他造當事人之人數附繕本）「切勿
逕送上級法院」。
因疫情而遲誤不變期間，得向法院聲請回復原狀。
中    華    民    國   111    年    1     月    18    日
                                書記官  陳建志
【附錄本判決論罪科刑法條】
刑法第185條之3第1項第1款
駕駛動力交通工具而有下列情形之一者，處2 年以下有期徒刑，
得併科20萬元以下罰金：
一、吐氣所含酒精濃度達每公升零點二五毫克或血液中酒精濃度
    達百分之零點零五以上。